臺灣士林地方法院刑事裁定
111年度單禁沒字第409號
聲  請  人  臺灣士林地方檢察署檢察官
被      告  林宗霖


上列聲請人因被告違反毒品危害防制條例案件（110年度毒偵字
第726、727號），聲請單獨宣告沒收（111年度聲沒字第368號）
，本院裁定如下：
    主  文
扣案如附表編號一至三所示之物均沒收銷燬之。 
    理  由
一、聲請意旨略以：本案被告林宗霖因違反毒品危害防制條例案
    件，經聲請人以110年度毒偵字第726號、第727號不起訴處
    分書為不起訴處分確定。民國109年5月22日扣案之甲基安非
    他命1包（驗餘淨重0.6168公克）及吸食器1組、109年6月13
    日查扣之甲基安非他命1包（驗餘淨重0.2118公克），經鑑
    驗結果均含有第二級毒品甲基安非他命成分，有交通部民用
    航空局航空醫療中心出具毒品鑑定書各2紙在卷足稽，均係
    毒品危害防制條例第18條第1項所規定之違禁物，依前開說
    明，均應聲請法院裁定沒收並銷燬等語。
二、按查獲之第一級、第二級毒品及專供製造或施用第一級、第
    二級毒品之器具，不問屬於犯罪行為人與否，均沒收銷燬之
    ，毒品危害防制條例第18條第1項前段定有明文；又按違禁
    物，不問屬於犯罪行為人與否，得單獨宣告沒收，此觀諸刑
    法第38條第1項、第40條第2項自明。而甲基安非他命係毒品
    危害防制條例第2條第2項第2款所稱之第二級毒品，依同條
    例第ll條第2項規定不得持有，故屬違禁物，依毒品危害防
    制條例第18條第l項前段規定，應沒收銷燬之。   
三、經查：
  ㈠本案被告基於施用第二級毒品甲基安非他命之犯意，於109年
    5月21日晚上9時許，在臺北市內湖區住處內，施用第二級毒
    品甲基安非他命1次。嗣於隔日下午6時30分許，因同住女兒
    報案，為警查獲其持有附表編號1所示白色透明結晶塊1袋及
    附表編號2所示玻璃球吸食器1組，並徵得其同意採集其尿液
    送驗結果，呈安非他命、甲基安非他命陽性反應等情，業據
    被告自承在卷【臺灣士林地方檢察署109年度毒偵字第956號
    卷（下稱毒偵字第956號卷）第21頁、第91頁】，並有勘察
    採證同意書、台灣尖端先進生技醫藥股份有限公司109年6月
    9日濫用藥物檢驗報告（尿液檢體編號：136220）、臺北市
    政府警察局偵辦毒品案件尿液檢體委驗單（尿液檢體編號：
    136220）、臺北市政府警察局內湖分局搜索扣押筆錄、扣押
    物品目錄表（毒偵字第956號卷第49頁、第99頁、第103頁、
    第37頁至第41頁）等資料在卷可憑，並經本院依職權調閱前
    開卷宗核閱無訛，被告前開施用第二級毒品之犯行，應堪認
    定。
　㈡被告另基於施用第二級毒品甲基安非他命之犯意，於109年6
    月9日不詳時間，在新北市蘆洲區不詳地點內，施用第二級
    毒品甲基安非他命1次。嗣於同月13日晚上11時30分許，為
    警查獲其持有附表編號3所示白色透明結晶1袋，且徵得其同
    意採集其尿液送驗結果，呈安非他命、甲基安非他命陽性反
    應等情，業據被告自承在卷【臺灣士林地方檢察署109年度
    毒偵字第1118號卷（下稱毒偵字第1118號卷）第75頁】，並
    有台灣尖端先進生技醫藥股份有限公司109年6月30日濫用藥
    物檢驗報告（尿液檢體編號：136254）、臺北市政府警察局
    偵辦毒品案件尿液檢體委驗單（尿液檢體編號：136254）、
    臺北市政府警察局內湖分局搜索扣押筆錄、扣押物品目錄表
    （毒偵字第1118號卷第85頁、第89頁、第25頁至第29頁）在
    卷可憑，並經本院依職權調閱前開卷宗核閱無訛，被告前開
    施用第二級毒品之犯行，應堪認定。
　㈢而被告前開㈠、㈡所示施用第二級毒品犯行，經本院以110年度
    毒聲字第361號裁定執行觀察、勒戒，並於110年10月26日因
    認無繼續施用傾向出所，而經臺灣士林地方檢察署檢察官以
    110年度毒偵字第726號、第727號為不起訴處分確定等情，
    有前開本院裁定、不起訴處分書、臺灣高等法院被告前案紀
    錄表等資料（臺灣士林地方檢察署110年度毒偵字第726號卷
    第17頁至第19頁、第43頁至第44頁、本院卷第7頁至第31頁
    ）在卷可憑，並經本院核閱前開卷宗無訛，亦堪認定屬實。
　㈣被告於109年5月22日為警查獲時，所扣得如附表編號1所示之
    白色透明結晶塊1袋、附表編號2所示玻璃球吸食器1組，及
    於109年6月13日為警查獲時所扣得之如附表編號3所示白色
    透明結晶1袋，經送鑑定結果，均含有第二級毒品甲基安非
    他命成分，此有如附表所示鑑定書可佐，堪認均屬毒品危害
    防制條例第2條第2項第2款所列之第二級毒品，依法不得持
    有。又盛裝前開第二級毒品甲基安非他命之包裝袋2個，因
    包覆毒品，併同前揭扣案沖洗鑑驗檢出第二級毒品甲基安非
    他命成分之玻璃球吸食器1組，其上殘留之毒品殘渣難與之
    完全析離，亦無析離之實益與必要，應整體視之為毒品，連
    同該包裝併予宣告沒收銷燬。綜上，首揭聲請意旨，經核尚
    無不合，應予准許。至送鑑耗損部分，既已滅失，自無庸宣
    告沒收銷燬，併此敘明。 
四、依刑事訴訟法第455 條之36第2項，毒品危害防制條例第18
    條第1項前段，刑法第38條第1項、第40條第2項，裁定如主
    文。　 　　
中　　華　　民　　國　　111 　年　　10　　月　　31　　日
                  刑事第三庭　　法  官  李郁屏
以上正本證明與原本無異。
如不服本裁定，應於收受送達後5日內向本院提出抗告狀。
因疫情而遲誤不變期間，得向法院聲請回復原狀。
                                書記官  李登寶
中　　華　　民　　國　　111 　年　　10　　月　　31　　日
附表
編號 名稱 備註 1 白色透明結晶塊1袋（保管字號為臺灣士林地方檢察署109年度毒保字第000458號） 1.交通部民用航空局航空醫療中心109年6月8日航藥鑑字第0000000號毒品鑑定書（毒偵字第956號卷第97頁） 2.檢驗結果含第二級毒品甲基安非他命成分（毛重0.8620公克、淨重0.6170公克、取樣0.0002公克、驗餘淨重0.6168公克）  2 玻璃球吸食器1組 （保管字號為臺灣士林地方檢察署109年度保管字第1356號） 1.交通部民用航空局航空醫療中心109年6月8日航藥鑑字第0000000號毒品鑑定書（毒偵字第956號卷第97頁） 2.經以乙醇沖洗，檢出結果含第二級毒品甲基安非他命成分。 3 白色透明結晶1袋（保管字號為臺灣士林地方檢察署109年度毒保字第000534號） 1.交通部民用航空局航空醫療中心109年6月30日航藥鑑字第0000000號毒品鑑定書（毒偵字第1118號卷第83頁） 2.檢驗結果含第二級毒品甲基安非他命成分（毛重0.4150公克、淨重0.2120公克、取樣0.0002公克、驗餘淨重0.2118公克）